# 与收益相关的递延收益如何分摊

提问人：兵哥 时间：2012-01-18 08:41:14
与收益相关的递延收益在相关费用发生时分摊。相关费用发生时按什么比例分摊？是按发生的费用金额实际摊销，还是按什么比例摊销

回答人：chenyiwei
比较合理的方式是：根据申请补助时提交的项目预算或者其他具有可信度的资料，计算出补助款项占项目预算中费用性支出总额的比例，当发生补助范围内的费用性支出并计入损益科目时，按照该补助比例将递延收益相应转入营业外收入，即按照费用发生的进度逐步结转递延收益。后续如果对预算进行修正时，则相应需要重新计算该分摊比例，并按会计估计变更处理。

提问人：a8730760 时间：2016-03-24 18:38:48
陈总，企业申请了一个 863 课题项目进行研究，研究期限三年，第 3 年进行项目验收，政府给了 300 万，有指定的专门用途，这个钱是在专项应付款核算还是递延收益核算呢？ 1 、如果在递延收益核算是不是应该根据实际花费（政府指定的用途），进行结转相应的营业外收入。 2 、如果在专项应付款核算应该如何摊销呢？

回答人：chenyiwei
如果是验收通过之后政府才拨款的，则应当计入递延收益，根据该项目研发支出的资本化／费用化情况来确定其中有多少是与资产相关，有多少是与收益相关。可以以实际发生的费用化支出为限优先认定与收益相关的补助。

提问人：a8730760 时间：2016-03-24 19:17:09
陈版，课题开始的时候就给钱了

回答人：chenyiwei
如果预计最终通过验收的不确定性不大，则收到时可以确认为递延收益，并对其中对应于费用化支出的部分随着相关支出的发生直接对应计入营业外收入，无需等到通过验收时。